臺灣屏東地方法院交通事件裁定　　　　100年度交聲字第298號
原處分機關　交通部公路總局高雄區監理所屏東監理站
異　議　人
即受處分人　李昀翰
上列受處分人因違反道路交通管理處罰條例事件，對於交通部公
路總局高雄區監理所屏東監理站民國100 年7 月26日所為之處分
（原處分案號：屏監違字第裁82-DB0000000號）聲明異議，本院
裁定如下：
    主  文
異議駁回。
    理  由
一、原處分意旨意旨略以：異議人即受處分人李昀翰所有之車號
    681-BDT 重型機車於民國100 年7 月4 日下午1 時54分許，
    在桃園縣中壢市○○路與大同路段，因有停車車種不依規定
    之違規事實，為警拍照後掣單逕行舉發，嗣原處分機關即交
    通部公路總局高雄區監理所屏東監理站認異議人上開情形，
    違反道路交通管理處罰條例第56條第1 項第9 款之規定，裁
    處罰鍰新臺幣（下同）600 元等語。
二、異議意旨略以：當時異議人所有車號681-BDT 號重型機車於
    100 年7 月4 日停在桃園縣中壢市○○路旁停車格內，經警
    舉發違規，並不知且未看見該車格劃設為汽車停車格，且機
    車分格劃線仍清楚可辨，並為其他機車駕駛人所使用，且車
    輛有被180 度移動並拖離機車停車格，為此聲明異議云云。
三、按汽車駕駛人停車時，車種不依規定者，處600 元以上1,20
    0 元以下罰鍰，道路交通管理處罰條例第56條第1 項第9 款
    定有明文；又道路交通管理處罰條例第85條第1 項規定「本
    條例之處罰，受舉發違反道路交通管理事件之受處罰人，認
    為受舉發之違規行為應歸責他人者，應於舉發違反道路交通
    管理事件通知單應到案日期前，檢附相關證據及應歸責人相
    關證明文件，向處罰機關告知應歸責人，處罰機關應即另行
    通知應歸責人到案依法處理。
四、經查：
  (一)本案車主李昀翰於法定期間內未申辦移轉歸責手續，爰依上
    開道路交通管理處罰條例第85條第1 項規定處罰汽車所有人
    ，合先敘明。
  (二)異議人所有之車牌號碼681-BDT 號重型機車係停在桃園縣中
    壢市○○路與中平路口處之小型車停車格位內之事實，有採
    證照片2 張附卷可稽（見本院卷第7 頁），是異議人於上開
    時、地停車時，未依車種停車之違規行為，足以認定。
  (三)異議人固以前詞置辯。然觀諸採證照片所示，該停車格之原
    有機車格位標線業經磨除，僅剩少許之白色油漆痕跡，反觀
    ，其小型車停車格位標線則明顯可辨，並無標線不明之情，
    衡情，已足以供人判斷該停車格乃小型車停車格，原機車停
    車格已遭取消之事實。況且，經對照上開照片所示之該小型
    車停車格及旁邊之機車停車格標線可知，二者格位標線有顯
    著之差異，要無使人誤認之可能。因此，縱使異議人停放機
    車之小型車停車格內，尚停放有其他機車，亦難據以認定異
    議人前揭未依車種停車之違規行為即屬合法。
  (四)至於異議人雖抗辯：其所有之車號681-BDT 號重型機車時遭
    人移動180 度並拖離機車停車格云云。然異議人並未提出本
    件為警舉發係因其車於舉發當時係遭他人移動至汽車停車格
    所致，是本院倘憑異議人片面之詞，遽為異議人有利之認定
    ，實嫌率斷。從而，異議人前揭辯解，核屬無據，要難採為
    有利之認定。
五、綜上所述，原處分機關依道路交通管理處罰條例第56條第1
    項第9 款規定，裁處異議人罰鍰600 元，並無不合。本件聲
    明異議為無理由，應予駁回。
六、據上論斷，應依道路交通管理處罰條例第87條第2 項、道路
    交通事件處理辦法第18條，裁定如主文。
中    華    民    國    100   年     8    月    23    日
                  交通法庭      法  官  簡光昌
以上正本證明與原本無異。
如不服本裁定應於收受送達後5 日內向本院提出抗告書狀敘述抗
告之理由抗告於台灣高等法院高雄分院。
中    華    民    國    100   年     8    月    23    日
                                書記官  蔡語珊